【裁判字號】    90,抗更(一),14
【裁判日期】    900622
【裁判案由】    停止執行
【裁判全文】
臺灣高等法院民事裁定  九十年度抗更(一)字第一四號
      抗  告  人    經一機械工程股份有限公司
      法定代理人    胡樟發
右抗告人因與相對人捷本企業有限公司間停止執行事件，對於中華民國九十年一月八
日臺灣臺北地方法院九十年度仲聲字第二號裁定提起抗告，經最高法院第一次發回更
審，本院裁定如左：
      主      文
抗告駁回。
抗告程序費用由抗告人負擔。
      理      由
一按「當事人提起撤銷仲裁判斷之訴者，法院得依當事人之聲請，定相當並確實之擔
  保，裁定停止執行。」仲裁法第四十二條第一項定有明文。
二抗告人聲請及抗告意旨略以：抗告人以向原法院提起撤銷仲裁判斷之訴為理由，聲
  請裁定停止臺灣苗栗地方法院八十九年度民執字第四六一七號執行事件之強制執行
  。原裁定准抗告人供擔保後，停止仲裁判斷事件之強制執行程序。依臺灣苗栗地方
  法院八十九年十二月二十六日苗院興執人四六一七字第六七０二三號扣押命令及第
  六七０二四號收取命令所示，抗告人確對第三人臺灣肥料股份有限公司苗栗廠增建
  工程處有工程保證金債權，且經捷本企業有限公司扣押，是故原法院稱抗告人未提
  出證據以說明遭捷本企業有限公司假扣押之財產，實有所誤認，抗告人既已有新臺
  幣（下同）二千八百九十八萬元之債權遭扣押，無再提供等值擔保之必要云云。
三按仲裁人之判斷，於當事人間，與法院之確定判決，有同一效力。仲裁判斷，須聲
  請法院為執行裁定後，方得為強制執行，仲裁法第三十七條第一項、第二項本文定
  有明文。本件相對人依據中華民國仲裁協會八十八年度仲聲（愛）字第一二０號仲
  裁判斷書及臺灣板橋地方法院八十九年度仲聲字第三號民事裁定、本院八十九年度
  抗字第三八三七號民事裁定，請求就債務人對第三人之債權予以扣押，經臺灣苗栗
  地方法院准許發給前揭扣押命令及收取命令在案。今抗告人依仲裁法第四十二條第
  一項欲聲請停止強制執行，並請求免供擔保或供較低金額之擔保，理由無非以抗告
  人對第三人之債權已遭相對人扣押，其權益已獲保障云云。惟查扣押命令係指執行
  法院就債務人對於第三人之金錢債權執行時，依職權禁止債務人收取或為其他處分
  ，並禁止第三人向債務人清償，其目的在於凍結債務人對於第三人之金錢債權處分
  權，確保債權人之債權；而仲裁法第四十二條第一項所謂「定相當確實之擔保」，
  目的則在預定彌補債權人因停止執行所可能受到之損害，兩者欲保障之權利標的並
  不相同，非可相提並論，抗告人於此不無誤會。是以原法院依法裁定命抗告人供擔
  保後，停止仲裁判斷事件之強制執行程序，核無不合，抗告人求為將原裁定有關命
  抗告人供擔保部分廢棄等語，自無可取，爰裁定如主文。
中      華      民      國    九十      年      六      月    二十二    日
                              民事第一庭
~B1審判長法官  洪仁嘉
~B2      法官  顧錦才
~B3      法官  湯美玉
右正本係照原本作成。
如不服本裁定，應於收受送達後十日內向本院提出抗告狀，並應繳納抗告費新台幣四
十五元正。
中      華      民      國    九十      年      六      月    二十二    日
~B        書記官  王敬端


司法院資訊處製作；財團法人民間司法改革基金會備份。
